# 请教陈版，企业取得子公司少数股东对子公司的股权，但未直接支付对价，应如何处理？

提问人：xinshourumen 时间：2013-08-28 22:50:09
C公司注册资本 2000 万元，A公司、B公司分别出资 1200 万元和 800 万元，并分别持有C公司股权60%和40%，A公司将C公司作为子公司纳入合并范围。 2011 年，A、B、C公司签署协议，同意自 2011 年开始B公司为C公司提供独家特许经营权，B公司每年从C公司收取独家特许经营权使用费 300 万元，A、B公司对C公司的分配比例改为80%和20%。 2011 年 1 月 1 日前的C公司权益仍由A、B公司分别按60%：40%享有。
问题： 1 、A公司对C公司的分配比例由60%改为80%，是否表示A公司在原持有C公司60%的股权基础上又取得了20%的股权？ 2 、A公司取得该部分股权（20%）未直接支付对价，则A公司个别报表及合并报表应如何处理？

回答人：chenyiwei
1 、分配比例的调整只是说明取得了 20 ％的额外收益权，但不代表取得了 20 ％的额外股权。因为A公司所享有的只是 2011 年 1 月 1 日后B公司所获得利润的 20 ％，这 20 ％股权对应的初始投资成本（实收资本、资本溢价，以及截至 2010 年末为止的留存收益份额）仍然由B享有。
2 、由于“自 2011 年开始B公司为C公司提供独家特许经营权，B公司每年从C公司收取独家特许经营权使用费 300 万元”，故对于C而言，只需要把取得特许经营权并每年支付 300 万元特许权费的交易进行会计处理即可。对于A、B而言，均只需要按照调整后的分配比例确认投资收益即可（B还应就特许权使用费收入作出相应的会计处理），无需其他特殊处理。